【裁判字號】    90,交聲,78
【裁判日期】    900910
【裁判案由】    違反道路交通管理處罰條例聲明異議
【裁判全文】
臺灣苗栗地方法院交通事件事裁定                      九十年度交聲字第七八號
    移 送機 關  交通部公路局新竹區監理所苗栗監理站
    聲明異議人  甲○○
    即受處分人
右列聲明異議人因違反道路交通管理處罰條例案件，對於交通部公路局新竹區監理所
苗栗監理站九十年七月二十日所為之處分 (竹監苗字第五四－Ｆ00000000號
裁決書)，聲明異議，本院裁定如左：
    主  文
異議駁回。
    理  由
一、按道路交通管理處罰條例第二十二條第一項第二款規定：汽車駕駛人，有左列情
    形之一者，處六百元以上一千二百元以下罰鍰，並禁止其駕駛：二  持普通駕駛
    執照，以駕駛為職業者。
二、本件異議理由略以：聲明異議人甲○○於民國九十年六月二十日上午七時五十六
    分，駕駛私立百合托兒所所有６Ｈ－９４３６號的自用小客車，在苗栗縣頭份上
    公園處，為警及縣教育局人員攔檢查獲持普通駕照以駕駛為業，與事實不符；另
    裁決書處本人持普通駕駛召駕駛幼童專用車，為法所無，為此聲明異議。
三、按交通警員製單舉發違反道路交通管理處罰條例所列之違規事實，本質上為行政
    處分，係公務員基於職務上權力，依法就特定之公法具體事件所為之單方行政行
    為，基於公務員為公法上行為具有公信力之原則，該行政行為當可被推定為真正
    ，其據以依法處分之事實認定亦為正確無誤，此與民事訴訟法第三百五十五條第
    二項規定「文書依其程式及意旨得認作公文書者，推定其為真正」之情形相同，
    本此公信原則，乃立法者賦予行政機關制定違反道路交通事件統一裁罰標準及處
    理細則，使執勤警員得當機處分，以維護交通秩序、安全之行政目的。反之，若
    謂公務員一切行政行為均需預留證據以證其實，則國家行政勢必窒礙難行，據此
    ，刑事訴訟法就犯罪證據有關規定中，與屬於行政秩序罰之交通違規裁罰本質不
    合之部分，自不在準用之列。經查異議人經本院於九十年九月六日訊問辯稱：無
    職業駕駛執照，確實有駕駛太太經營幼稚園的幼童專用車，但當時非營業使用等
    語，可證異議人確實無職業駕駛執照駕駛幼童專用車，按幼稚園、或托兒所人員
    駕駛載運學生及幼童係固定之工作項目，依前開法律規定要旨，並維護幼童安全
    ，因此規定應持職業駕駛執照。而承辦警員查獲時間為七時五十六分，亦為幼童
    上下學時間，事證明確。從而，本件異議人辯稱當時並未營業，應可持普通駕駛
    執照駕駛幼童專用車，顯係誤解法規，其又未能提出有利證據以資證明本身未駕
    駛幼童專用車，本院復查無何證據足認執勤員警有捏造事實違法取締之情事，則
    其本於維護交通秩序、安全之職責所為舉發，自應受到合法、正確之推定，異議
    人之上開辯稱，即難採信。原分機關依據上述上開法律掣製違規單，裁處罰鍰新
    台幣三千六百元並無不當，本件異議為無理由，應予駁回。
四、據上論斷，應依道路交通案件處理辦法第十九條，裁定如主文。
中      華      民      國    九十      年      九      月      十      日
                                臺灣苗栗地方法院交通法庭
                                    法  官    張 珈 禎
右正本證明與原本無異。
如不服本裁定應於送達後五日內向本院提出抗告狀。
                                    書記官    黃 正 中
中      華      民      國    九十      年      九      月      十      日


司法院資訊處製作；財團法人民間司法改革基金會備份。
